【裁判字號】    92,交易,122
【裁判日期】    920417
【裁判案由】    公共危險
【裁判全文】
臺灣臺中地方法院刑事判決                        九十二年度交易字第一二二號
    公  訴  人  臺灣臺中地方法院檢察署檢察官
    被      告  甲○○
右列被告因公共危險等案件，經檢察官提起公訴 (九十一年度偵字第二三六一六號)
本院判決如左：
    主  文
甲○○服用酒類，不能安全駕駛動力交通工具而駕駛，處拘役伍拾日。如易科罰金，
以參佰元折算壹日。
    事  實
一、甲○○明知喝酒超過特定程度（飲酒後其每公升吐氣之酒精含量量超過０．五五
    ｍｇ以上）即不能安全駕駛動力交通工具，竟於民國九十一年十二月一日二時三
    十分許起至同日五時三十分許止，在臺中市○○區○○路小吃店飲用酒類後，其
    吐氣所含酒精成份每公升高達一點三六毫克，明知服用酒類已達不能安全騎乘機
    車等動力交通工具之程度，仍自行騎乘牌照號碼ＫＹＳ—四四一號重型機車，行
    駛市區道路上，嗣於同日五時四十五分許，行經臺中市○○區○○路五號前，因
    酒精作用，注意力降低而疏未注意，致其重型機車撞及路旁花盆而自行摔倒肇事
    ，嗣經警前往處理測得甲○○酒後血液酒精濃度換算吐氣所含酒精成份每公升高
    達一點三六毫克後，始得知上情。
二、案經臺中市警察局第四分局報請檢察官偵查起訴。
    理  由
一、訊据被告甲○○固不否認有於右揭時地飲酒至酒醉之事實，惟否認有醉態駕駛機
    車之犯行，辯稱：伊已喝醉酒真的不知道是何人駕駛該機車，伊也不知道其有無
    駕駛機車，伊只知醒來時警察為其作筆錄云云。惟查：右揭酒後不能安全駕駛車
    輛肇事之犯罪事實，已据被告甲○○於警訊時所供認不諱，核與証人即取締員警
    乙○○到庭証述情節相符，並有酒精濃度測試單、臺中市○○○道路交通事故調
    查表及測試觀察紀錄表各一份附卷可稽。至被告所舉証人丙○○、吉春華到庭証
    稱：渠等係肇事後始到達現場等語。是証人丙○○、吉春華二人並未在現場目睹
    何人騎車，是彼二人之証詞不能作為被告之有利証明。被告於右揭時地酒後駕駛
    機車之犯罪事實，已臻明確，所辯要屬飾卸之詞，不足採信。再依卷附測試觀察
    紀錄表所示，被告酒後血液酒精濃度換算吐氣所含酒精成份每公升高達一點三六
    毫克，而其因酒後騎車搖擺不定、蛇行、反應遲緩而不慎撞及路旁花盆肇事之事
    實，其服用酒類後顯已達不能安全騎乘交通工具之程度而仍騎乘前揭自重型機車
    以致肇事之罪行堪以認定。
二、核被告所為係犯刑法第一百八十五條之三之公共危險罪。爰審酌被告尚無犯罪前
    科、所犯本件之罪所生危害尚屬輕微等一切情狀，量處如主文所示之刑，並諭知
    易科罰金之折算標準。
三、據上論斷，應依刑事訴訟法第二百九十九條第一項前段、刑法第一百八十五條之
    三、第四十一條第一項前段，罰金罰鍰提高標準條例第二條，判決如主文。
中      華      民      國    九十二    年      四      月     十七     日
                                    臺灣臺中地方法院交通法庭
                                        法  官  許 金  樹
右正本證明與原本無異。
如不服本判決，應於判決送達後十日內向本院提出上訴狀( 應附繕本 )，上訴於臺灣
高等法院臺中分院。
                                        書記官
中      華      民      國    九十四    年      四      月     十七     日
刑法第一百八十五條之三：
服用毒品、麻醉藥品、酒類或其他相類之物，不能安全駕駛動力交通工具而駕駛者，
處一年以下有期徒刑、拘役或三萬元以下罰金。


司法院資訊處製作；財團法人民間司法改革基金會備份。
